最高法院刑事判決                              八十七年度台上字第四四三○號
    上訴人  甲○○
右上訴人因違反毒品危害防制條例案件，不服台灣高等法院中華民國八十七年十月六
日第二審判決（八十七年度上訴字第三八三二號，起訴案號：台灣桃園地方法院檢察
署八十五年度偵字第一○六五號），提起上訴，本院判決如左：
    主  文
上訴駁回。
    理  由
一施用毒品部分：
按刑事訴訟法第三百七十七條規定：上訴於第三審法院，非以判決違背法令為理由，
不得為之。是提起第三審上訴，應以原判決違背法令為理由，係屬法定要件；且必須
依據卷內資料為具體之指摘，並足據以辨認原判決已具備違背法令之形式，始屬相當
。本件上訴人甲○○上訴意旨略稱：上訴人於民國八十六年二月二十五日收受台灣桃
園地方法院第一審判決書之送達，旋於同年三月七日向台灣桃園監獄遞狀聲明上訴，
顯未逾期，原審認上訴人係於同年三月八日始提起上訴，已逾上訴期間，而駁回上訴
人之上訴，自屬違法等語。惟查上訴人於八十六年二月二十五日收受第一審依肅清煙
毒條例第九條第一項施用毒品罪論處上訴人罪刑判決正本之送達後，（其上訴期間應
至同年三月七日屆滿，其期間末日又非星期日、紀念日或其他休息日）遲至同年三月
八日始提起上訴，此有台灣桃園監獄八十七年九月二十三日桃監德戒字第○一二二四
號函及檢附之該監獄接受被收容人（即上訴人甲○○）訴訟書狀收據存根在卷可按，
顯已逾十日之法定上訴期間，原審於上開條例修正為毒品危害防制條例公布施行後之
八十七年十月六日判決駁回上訴人就該部分在原審之上訴，並無不合。上訴意旨憑空
主張上訴人係於八十六年三月七日提起第二審上訴，任指原判決違法，核與首揭要件
不符，此部分上訴自屬違背法律上之程式。
二非法吸用麻醉藥品部分：
按刑事訴訟法第三百七十六條所列各罪之案件，經第二審判決者，不得上訴於第三審
法院，此觀該法條之規定自明。上訴人非法吸用化學合成麻醉藥品安非他命部分，原
判決係以上訴人上訴逾期，駁回其對第一審依麻醉藥品管理條例第十三條之一第二項
第四款規定論處罪刑之上訴，查該罪名係刑事訴訟法第三百七十六條第一款之案件，
既經第二審判決（且判決時，依取代上開罪名之毒品危害防制條例第十條第二項之規
定，該罪法定刑亦為三年以下有期徒刑），自不得上訴於第三審法院，上訴人就此部
分竟復提起上訴，顯為法所不許。
據上論結，應依刑事訴訟法第三百九十五條前段，判決如主文。
中      華      民      國    八十七    年     十二     月    二十四    日
                              最高法院刑事第十庭
                                  審判長法官  曾  有  田
                                        法官  林  永  茂
                                        法官  陳  宗  鎮
                                        法官  劉  介  民
                                        法官  魏  新  和
      右正本證明與原本無異
                                              書  記  官
中      華      民      國    八十七    年     十二     月     三十     日
